【裁判字號】    95,訴,1840
【裁判日期】    970501
【裁判案由】    毒品危害防制條例
【裁判全文】
臺灣桃園地方法院刑事判決              95年度訴字第1840號
公  訴  人  臺灣桃園地方法院檢察署檢察官
被      告  甲○○
                    （現於臺灣桃園看守所羈押中）
選任辯護人  許巍騰律師
上列被告因違反毒品危害防制條例案件，經檢察官提起公訴（95
年度偵字第7786號）及追加起訴（96年度蒞追字第4 號），本院
判決如下：
    主  文
甲○○連續販賣第二級毒品，處有期徒刑玖年陸月，扣案如附表
三編號一、二所示之物沒收；如附表四編號一所示財物沒收之，
如全部或一部不能沒收時，以其財產抵償之。又連續販賣第三級
毒品，處有期徒刑柒年，扣案如附表二所示驗餘之第三級毒品愷
他命（含包裝用之塑膠袋共肆拾壹個）、如附表三編號二、三、
四所示之物均沒收；如附表四編號二所示財物沒收之，如全部或
一部不能沒收時，以其財產抵償之。又轉讓第二級毒品，處有期
徒刑捌月，減為有期徒刑肆月。應執行有期徒刑拾陸年捌月，扣
案如附表二所示驗餘之第三級毒品愷他命（含包裝用之塑膠袋共
肆拾壹個）及如附表三所示之物，均沒收；如附表四所示財物沒
收之，如全部或一部不能沒收時，以其財產抵償之。扣案如附表
一所示驗餘之第二級毒品MDMA，均沒收銷燬之。
    事  實
一、甲○○明知MDMA（俗稱搖頭丸）、甲基安非他命及愷他命（
    俗稱K 他命），分別經公告列為毒品危害防制條例第2 條第
    2 項第2 款、第3 款之第二級、第三級毒品，未經許可不得
    擅自販賣、轉讓，竟分別基於意圖營利而販賣第二級毒品與
    第三級毒品之概括犯意，及轉讓第二級毒品之犯意，而為下
    列行為：
（一）基於意圖營利而販賣第二級毒品之概括犯意，經乙○○於
      94年8 月12日，在桃園縣桃園市「奪標KTV 」，以持所持
      用門號0000000000號行動電話撥打甲○○持用之門號0000
      000000號行動電話，向綽號「大胖」之甲○○表示欲以1
      顆新臺幣（下同）250 元之價格，購買第二級毒品MDMA共
      10 顆 後，經甲○○同意出售，雙方並約定由甲○○將第
      二級毒品MDMA共10顆攜往「奪標KTV 」交付與乙○○，嗣
      因乙○○與友人於「奪標KTV 」飲宴之際，甲○○尚未抵
      達現場，乙○○遂先行離去，而未販賣得逞。
（二）承上基於意圖營利而販賣第二級毒品之概括犯意，於94年
      8 月14日下午4 時14分前某一密接時點，在臺灣地區內某
      處，販賣價值至少6, 000元之第二級毒品MDMA與丁○○1
      次。
（三）復承上基於意圖營利而販賣第二級毒品之概括犯意，由丙○○撥打電話聯絡甲○○，向甲○○表示欲購買第二級毒
      品甲基安非他命，甲○○即分別於95年農曆過年期間，在
      桃園縣中壢市「儷灣汽車旅館」附近之「萊爾富便利商店
      」旁，以5 萬元之代價，販賣第二級毒品甲基安非他命半
      兩與丙○○1 次。復於95年2 月間某日，在桃園縣中壢市
      某處，以1 萬元之代價，販賣第二級毒品甲基安非他命5
      公克與丙○○1次 ，惟該次丙○○因現金不足，而積欠甲○○4,000 元之價金未予清償。
（四）基於意圖營利而販賣第三級毒品之概括犯意，由乙○○撥
      打甲○○持用之門號0000000000號行動電話聯絡甲○○，
      向甲○○表示欲購買第三級毒品愷他命，甲○○即於94年
      底某期間內，在桃園縣中壢市○○○街117 號對面無門牌
      之鐵皮屋內，以每包1 公克500 元之代價，先後販賣第三
      級毒品愷他命與乙○○3 次。
（五）基於轉讓第二級毒品之犯意，於94年年底之某日，在桃園
      縣中壢市○○○街117 號對面無門牌之鐵皮屋內，無償提
      供第二級毒品MDMA1 顆予乙○○施用。
    嗣於95年4 月2 日晚間10時25分許，在桃園縣中壢市○○○
    街117 號對面無門牌之鐵皮屋內為警當場查獲，並扣得甲○○所有如附表二所示備供販賣之第三級毒品愷他命共41包；
    附表三編號一所示供犯本件販賣第二級毒品甲基安非他命所
    用之筆記本1 本、附表三編號二所示供犯本件販賣第二級毒
    品甲基安非他命及第三級毒品愷他命犯行所用之電子磅秤1
    臺、附表三編號三所示備供犯販賣第三級毒品犯行所用之分
    裝袋59個、附表三編號四所示供犯本件販賣第三級毒品愷他
    命犯行所用之NOKIA 廠牌行動電話（原配用門號0000000000
    號）1 支、及與本案無關之如附表一所示第二級毒品MDMA、
    如附表五所示門號分別為0000 000000 號、0000000000號之
    NOKIA 廠牌行動電話2 支，始悉上情。
二、經桃園縣政府警察局平鎮分局報請臺灣桃園地方法院檢察署
    檢察官偵查起訴。
    理  由
甲、證據能力部分
一、按被告以外之人於審判外之言詞或書面陳述，除法律有規定
    者外，不得作為證據；被告以外之人於偵查中向檢察官所為
    之陳述，除顯有不可信之情況者外，得為證據；被告以外之
    人於檢察事務官、司法警察官或司法警察調查中所為之陳述
    ，與審判中不符時，其先前之陳述具有較可信之特別情況，
    且為證明犯罪事實存否所必要者，得為證據，刑事訴訟法第
    159 條第1 項、第159 條之1 第2 項、第159 條之2 分別定
    有明文。再按被告以外之人於審判外之陳述，雖不符刑事訴
    訟法第159 條之1 至第15 9條之4 之規定，而經當事人於審
    判程序同意作為證據，法院審酌該言詞陳述或書面陳述作成
    時之情況，認為適當者，亦得為證據。當事人、代理人或辯
    護人於法院調查證據時，知有第159 條第1 項不得為證據之
    情形，而未於言詞辯論終結前聲明異議者，視為有前項之同
    意，刑事訴訟法第159 條之5 亦規定甚明。經查：本件證人
    乙○○、丙○○、蘇一炫、謝文忠、丁○○於檢察官訊問時
    經具結後所為之證述，其性質雖均屬傳聞證據，惟本院審酌
    證人乙○○、丙○○自陳係向被告甲○○購買毒品或自被告
    甲○○處無償受讓毒品之人；證人謝文忠為被告為警查獲當
    時在場之人；證人蘇一炫、丁○○均與被告甲○○有涉及毒
    品討論之通話紀錄，渠等證詞對認定犯罪事實之存否均有其
    必要性，且證人乙○○、丙○○、蘇一炫、謝文忠、丁○○
    於檢察官偵查中，經檢察官諭知證人有具結之義務及偽證之
    處罰並命朗讀結文具結擔保其證言之真實性後，以證人身分
    ，於檢察官面前完整、連續陳述其親身經歷，且查無違法取
    證之瑕疵存在，應無顯不可信之情形，依刑事訴訟法第159
    條之1 第2項 之規定，自均得為證據。
二、另本件認定事實所引用之本件卷證所有證據（文書證據、物
    證等證據）等證據，檢察官、被告及其選任辯護人並未主張
    排除前開書證、物證之證據能力，且迄於本院言詞辯論終結
    前均未表示異議，本院審酌前開書證、物證並無證據證明係
    公務員違背法定程序所取得，亦無刑事訴訟法第159 條之4
    之顯有不可信之情況與不得作為證據之情形，本件認定事實
    所引用之本件卷證所有證據（文書證據、物證等證據），亦
    均認為有證據能力。
乙、認定事實之理由
一、訊據被告矢口否認有何事實欄一、（一）所示販賣第二級毒
    品MDMA之犯行，辯稱：我的搖頭丸都是買來自己吃的，我吃
    搖頭丸減肥云云。惟查：
（一）上揭犯罪事實，業據證人乙○○於檢察官訊問時證稱：「
      我的行動電話門號是0000000000號及0000000000號，門號
      0000000000號用了4 、5 年，門號是0000000000號是94年
      年初以我母親余范順英之名義申辦。我在94年8 月12日曾
      打電話給甲○○，告訴甲○○我人在『奪標KTV 』，可否
      帶『丸』過來。『丸』是搖頭丸的意思，1 顆搖頭丸250
      元。」等語；於本院審理中證稱：「我記得我有一天在『
      奪標KTV 』打電話給甲○○，那時候我與朋友在喝酒，然
      後打電話給綽號『大胖』的被告甲○○，喝完酒離開之前
      ，甲○○都沒有來。」等語在卷。又證人乙○○所持用之
      門號0000000000號行動電話，曾於94年8 月12日凌晨1 時
      14分許撥打門號0000000000號行動電話，通話內容為乙○○要求綽號「大胖」之門號0000000000號行動電話持用者
      攜帶代稱為「丸」之搖頭丸10件（即10顆）至「奪標515
      」，此有監聽譯文1 份在卷可稽，核與上開證人乙○○所
      證情節相符。而門號0000000000號行動電話雖未扣案，惟
      被告甲○○於本院審理中就該行動電話為其使用，且上開
      監聽譯文內容係其與證人乙○○之通話紀錄等節均未否認
      ，是上開門號0000000000號行動電話與門號0000000000號
      行動電話，於94年8 月12日凌晨1 時14分許之監聽譯文內
      容，確為被告甲○○與證人乙○○之對話乙節，堪以認定
      。又「飯丸」為搖頭丸之代稱，業據被告甲○○於本院審
      理中供承在卷，益徵證人乙○○所證前開對話內容中所指
      之「丸」即為搖頭丸一節，堪信為真。足認證人乙○○所
      證其曾於94年8 月12日，在桃園縣桃園市「奪標KTV 」，
      以持所持用門號0000000000號行動電話撥打甲○○持用之
      門號0000000000號行動電話，向綽號「大胖」之甲○○表
      示欲以1 顆250 元之價格，購買第二級毒品MDMA共10顆後
      ，雙方並約定由甲○○將第二級毒品MDMA共10顆攜往「奪
      標KTV 」一情，核與事實相符，堪以採信。
（二）又被告甲○○與證人乙○○間，就被告所販賣之第二級毒
      品品項為MDMA、數量為10顆、價格為每顆250 元等交易細
      節均已談妥，並經被告甲○○表示同意販賣，且約定交付
      毒品之地點為「奪標KTV 」515 號包廂，足認雙方已有買
      賣第二級毒品MDMA之合意。惟證人乙○○業於本院審理中
      證稱，被告甲○○於94年8 月12日於乙○○離開「奪標KT
      V 」前均未到場等語明確，且本件復查無何積極證據足證
      被告甲○○確已將所販賣之搖頭丸10顆交付證人乙○○，
      是依「罪證有疑、利歸被告」之法理，應認被告甲○○此
      次販賣第二級毒品MDMA之交易尚未及完成。
二、訊據被告矢口否認有何事實欄一、（二）所示販賣第二級毒
    品MDMA之犯行。惟查：
（一）上揭犯罪事實，業據被告甲○○於檢察官訊問時供承：「
      『阿偉』的部分是我要出國，跟他拿我之前賣給他的搖頭
      丸的錢，『蝴蝶』與『歐元』都是搖頭丸。」等語在卷。
      又被告所持用之門號0000000000號行動電話，曾於94年8
      月14日下午4 時14分與代號「阿偉」之門號0000000000號
      行動電話持用者通話，內容為被告甲○○即將出國，而要
      求「阿偉」返還甲○○至少6,000 元，該筆款項為之前「
      阿偉」向甲○○拿取「東西」所應支付價金之一部分，甲○○並向「阿偉」詢問稱：「我家還有『蝴蝶』跟『彭歐
      元』，要不要？」，而遭「阿偉」以「那什麼『蝴蝶』又
      沒有用啊！」等效用不佳為由拒絕後，被告甲○○並稱：
      「不會啊，『蝴蝶』有感覺啊！我吞就有感覺，你沒感覺
      。」等語一節，此有監聽譯文1 份在卷可稽。又門號0000
      000000號行動電話初係以證人丁○○之母劉桂鳳名義申請
      ，自申請之初即由證人丁○○所持用，上開通話確係其與
      被告甲○○之對話內容一節，業據證人丁○○於檢察官訊
      問時證述在卷，而門號0000000000號行動電話雖未扣案，
      惟被告甲○○於檢察官訊問時及本院審理中就該行動電話
      為其使用，且上開監聽譯文內容係其與證人丁○○之通話
      紀錄等節均未否認，是上開門號0000000000號行動電話與
      門號0000000000號行動電話，於94年8 月14日下午4 時14
      分許之監聽譯文內容，確為被告甲○○與代號「阿偉」之
      證人丁○○對話乙節，堪以認定。另查販賣第二級毒品罪
      為法定刑無期徒刑或7 年以上有期徒刑之重罪，被告甲○○倘並無販賣第二級毒品MDMA與證人丁○○之情，當無於
      證人丁○○已屢次證稱：「『蝴蝶』、『歐元』是類似威
      而剛的東西，是甲○○在賣的。」云云之際，仍於檢察官
      訊問時自承確曾販賣MDMA與丁○○，且前開通話即係催討
      販賣MDMA之價金至少6,000 元，以致罹於刑章之理，又被
      告甲○○於前開通話中，曾向證人丁○○表示尚備有代稱
      「蝴蝶」及「彭歐元」之第二級毒品MDMA可供購買，遭丁○○以藥效不佳而拒絕，因之，若非此前確曾向甲○○取
      用，此舉無由滋生，由是觀之，則該通電話中提及之前丁○○向甲○○拿取之「東西」究為何物，實已不言可喻，
      益徵被告甲○○於94年8 月14日下午4 時14分許之前某時
      ，確已販賣並交付第二級毒品MDMA與丁○○1 次惟未收取
      價金，嗣丁○○於該次向被告甲○○購買第二級毒品MDMA
      並施用後，因覺效用不佳，始於94年8 月14日下午4時14
      分與被告甲○○通話時，值甲○○催討積欠之價金並順便
      兜售時，除允諾先清償前欠之價款至少6,000 元外，隨拒
      絕再次購買被告甲○○所推銷之「蝴蝶」、「歐元」等第
      二級毒品MDMA，綜上，足認被告前揭任意性自白與事實相
      符，堪以採信。是被告甲○○嗣於本院審理中翻異前詞而
      辯稱未曾販賣第二級毒品MDMA云云，及證人丁○○於檢察
      官訊問時及本院審理中所證：「『蝴蝶』、『歐元』是類
      似威而剛的東西，被告甲○○賣這類東西給我的時候，喜
      歡用『蝴蝶』、『歐元』這些東西來跟我開玩笑。」云云
      ，顯分係圖卸、迴護之詞，均不足採。又被告甲○○既已
      將買賣標的物即價值至少6,000 元之第二級毒品MDMA交付
      給丁○○，則雙方已完成毒品第二級毒品MDMA之買賣交易
      甚明。因之縱丁○○尚未交付價金與甲○○，亦無解於被
      告甲○○販賣第二級毒品罪之成立。
（二）另查，買賣第二級毒品係執法機關嚴予查緝之非法交易，
      是毒品及價金之交付勢無可能長期延宕拖欠，以致徒增雙
      方於冗長之交易期間中為警查獲之風險，或肇致賣方嗣因
      買方拒付價金、避不見面而蒙受損失之結果。準此，應認
      被告甲○○販賣價值至少6,000 元之第二級毒品MDMA，係
      於被告甲○○與證人丁○○上開94年8 月14日下午4 時14
      分許之通話前某密接時點內所為。
三、訊據被告矢口否認有何事實欄一、（三）所示販賣第二級毒
    品甲基安非他命之犯行。惟查：
（一）上揭犯罪事實，業據證人丙○○於本院審理中證稱：「門
      號0000000000號行動電話是我申請使用；門號0000000000
      號行動電話是我母親胡湘桃申請，由我使用中。我確實有
      跟甲○○買過毒品，是跟他買安非他命。我是在95年過年
      時認識被告甲○○，距離我第一次向甲○○買毒品相隔不
      會超過5 天。我和甲○○是以電話聯絡購買安非他命，我
      向甲○○買安非他命至少2 次，第一次是95年農曆過年期
      間，地點在桃園縣中壢市『儷灣汽車旅館』附近的『萊爾
      富便利商店』旁邊，約買5 萬元左右，數量為半兩。隔2
      至3 個禮拜後我又跟甲○○買第2 次，約在95年2 月間，
      地點也是在中壢市，約買1 萬元，數量約5 公克左右，這
      一次我有欠甲○○錢，到目前為止還欠甲○○購買安非他
      命的錢共約3,000 、4,000 元。我確認我向甲○○購買的
      是安非他命，是結晶狀的。我記得第一次跟甲○○交易的
      情形，是因為95年時安非他命很缺，大家都到處找，互相
      問來問去，聽到有人跟我講甲○○的電話。我本來不確定
      第一次跟甲○○交易一定會成功，因為很多人都只是隨便
      說說的而已，當初也沒有想過跟甲○○交易竟然會成功，
      但最後竟然買成。」等語甚詳。經查，證人丙○○與被告
      甲○○於本院審理中，均未曾陳稱彼此間有何密切情誼或
      仇隙恩怨，足認2 人交情一般而無甚利害關係，是證人丙○○殊無憑空杜撰曾向甲○○購買甲基安非他命等情，致
      其本身恐罹於持有第二級毒品甲基安非他命之罪，甚或擔
      負偽證刑責，僅為以此誣陷無甚交情且並無怨隙之被告甲○○之動機及必要。又被告甲○○為警查扣之筆記本上，
      確有「小豪0000000000、0000000000」之記載，而上開行
      動電話門號復經丙○○證述為其所持用，足認被告甲○○
      與證人丙○○2 人確有電話往來雙方確有電話聯繫。另該
      扣案筆記本上「小豪共6 萬」之記載，亦核與丙○○所證
      向被告甲○○購買第二級毒品甲基安非他命2 次之金額相
      符，此均有上開筆記本扣案可稽，足認證人丙○○上開所
      證向被告購買第二級毒品甲基安非他命之交易情節，堪信
      為真。
（二）至丙○○於本院審理中固一度證稱：「（辯護人問：剛才
      提示的院卷被告筆記本影本第2 頁帳冊上寫6 萬元，是否
      就是你所述上開2 次購買毒品的紀錄？）這個筆記不是我
      記的，所以我不知道被告是怎麼記的。」等語。惟查，本
      件證人丙○○於本院審理中，係經檢察官提示前開扣案筆
      記本上「小豪共6 萬元」之紀錄後，始證述於本案卷證中
      先前未曾出現之購買甲基安非他命一事，是證人丙○○顯
      於目睹被告上開「小豪共6 萬元」之記載後，即立刻知悉
      該金額紀錄所指者，即為其向被告甲○○購買2 次金額共
      6 萬元之第二級毒品甲基安非他命一情，堪認被告甲○○
      前開筆記本上之記載，確係販賣第二級毒品甲基安非他命
      與證人丙○○之交易紀錄無誤。另證人丙○○於本院審理
      中證稱，其第2 次向被告甲○○購買第二級毒品甲基安非
      他命時，尚積欠被告價金3,000 、4,000 元，是依「罪證
      有疑、利歸被告」之法理，應認證人丙○○該次交易尚積
      欠被告甲○○4,000 元未予清償，被告甲○○第2 次販賣
      第二級毒品甲基安非他命與證人丙○○時，僅取得價金6,
      000 元。是被告甲○○2 次販賣甲基安非他命與證人丙○○之犯罪所得，合計應為5 萬6,000 元。另查甲基安非他
      命（Methamphetamine） 及安非他命（Amphetamine） 均
      屬安非他命類之中樞神經興奮劑，且安非他命及甲基安非
      他命之俗名通常混用，而一般用語之習慣，亦未詳加區分
      安非他命與甲基安非他命。而「目前國內緝獲之白色結晶
      或粉末狀安非他命毒品，其成分多為甲基安非他命。」有
      行政院衛生署管制藥品管理局93年11月2 日管檢字第0930
      010499號函示可憑，是堪認證人丙○○所證向被告甲○○
      購得之結晶狀安非他命，應為甲基安非他命之誤。本案被
      告甲○○、證人丙○○及檢察官所指之安非他命及相關筆
      錄，關於安非他命之記載，應係甲基安非他命之誤，附此
      敘明。
四、上揭事實欄一、（四）所示販賣第三級毒品愷他命、事實欄
    一、（五）所示轉讓第二級毒品MDMA之犯罪事實，業據被告
    甲○○於本院審理中坦承不諱，核與證人乙○○於檢察官訊
    問時證稱：「我曾於94年底，在桃園縣中壢市中福的一間鐵
    皮屋內，向甲○○購買K 他命，買過2 、3 次。」、「我於
    94年底，曾經在中壢市鐵皮屋內用過搖頭丸，那是甲○○無
    償給我用的。」等語；於本院審理中證稱：「我在93年間認
    識被告甲○○，我認識甲○○的那段時間都有向甲○○買K
    他命。我於桃園縣中壢市○○○街鐵皮屋，以每次1 小包（
    塑膠袋包裝，每包約1 公克），每公克約500 、600 元之價
    格，向甲○○購買過正確次數應為3 次的K 他命。我都是先
    打電話給甲○○，看他那邊有沒有，有的話就跟他買。我跟
    甲○○是同鄉，在中壢有碰到認識，我知道甲○○有K 他命
    可以拿，因為甲○○有在用K 他命，我說的『拿』就是『買
    』的意思。我知道甲○○有在放毒品，是因為我跟他買過。
    」、「我在偵查庭有提到甲○○無償給我用搖頭丸，這句話
    實在，無償的意思就是他請我，沒有跟我拿錢。被告在94年
    底，在中壢市○○○街的鐵皮屋那邊拿1 顆搖頭丸給我用。
    」等語，情節相符。查販賣第三級毒品罪為最輕本刑5 年以
    上有期徒刑之重罪，轉讓第二級毒品復為最輕本刑6 月以上
    有期徒刑之罪，被告甲○○倘並無販賣第三級毒品愷他命及
    轉讓第二級毒品MDMA與證人乙○○之情，當無竟附和證人乙○○所證，而於本院中迭次供承確曾販賣愷他命、轉讓MDMA
    與乙○○，以致自陷囹圄之理，是足認被告前揭任意性自白
    與事實相符，堪以採信。另證人乙○○固一度證稱「我向甲○○買過2 、3 次K 他命」等語，惟嗣於本院審理中，業已
    就其向被告甲○○購買第三級毒品愷他命之正確次數應為3
    次一節，證述明確，是被告甲○○販賣第三級毒品愷他命與
    證人乙○○之次數，應為3 次無訛。又證人乙○○證稱，每
    次購買重約1 公克之愷他命1 包之價格，約為500 、600 元
    ，則同上「罪證有疑、利歸被告」之法理，應認每次交易價
    格為500 元。是被告甲○○3 次販賣與證人乙○○之第三級
    毒品愷他命之犯罪所得，合計應為1,500 元。至證人乙○○
    於本院審理中雖另曾證稱：「我是在93底有跟『大胖』甲○○買過K 他命。」、「93年我認識被告那段時間都有跟他買
    ，實際時間已經不記得了。」、「我是在93年底到94年間向
    被告買K 他命，詳細時間不清楚。」云云，所證與檢察官訊
    問時所稱「我曾於94年底向被告甲○○買過K 他命，買過2
    、3 次。」等語，其時點、期間相距懸殊，惟查，證人乙○○於95年8 月16日檢察官訊問時所為證述，係於距案發時刻
    較接近之時點所為，而乙○○於96年4 月4 日本院審理中，
    就其實際向被告甲○○購買第三級毒品愷他命之時間已迭稱
    不復記憶，再者，人之記憶隨時間日久、印象益稀，就案發
    當時之經過細節，亦日益模糊，此乃常情，是堪認證人乙○○於距案發時刻較為接近之檢察官訊問時所言，其向被告甲○○購買第三級毒品愷他命之時間係94年底某期間內一節，
    較與事實相符。證人乙○○嗣於本院審理中所證購買第三級
    毒品愷他命之期間，應係時隔日久、記憶疏漏所致，尚無從
    信為真實。至證人乙○○於本院審理中固僅證稱：「我是撥
    打被告甲○○0917那一支電話跟他聯絡。」等語，而扣案被
    告甲○○持用以「0917」開頭之行動電話門號共有000000
    0000號及0000000000號2 支。惟揆諸卷附監聽譯文，被告甲○○均係以其所持用之門號0000000000號行動電話作為對外
    聯繫工具，是堪認乙○○前開所指被告甲○○之聯絡電話，
    當為門號0000000000號。另查，桃園縣中壢市○○○街66號
    為被告甲○○之戶籍地，而被告甲○○所實際住居向親戚所
    借用之鐵皮屋係位於桃園縣中壢市○○○街117 號對面，該
    址並無門牌等節，業據被告甲○○供述在卷，是證人乙○○
    所稱之「鐵皮屋」，所指應係桃園縣中壢市○○○街117 號
    對面無門牌鐵皮屋甚明，所證該鐵皮屋係位於「中壢市○○○街」一情，顯係誤認，附此敘明。
四、另就事實欄一、（一）、（二）、（三）、（四）所示犯行
    ，查販賣第二級、第三級毒品係違法行為，非可公然為之，
    亦無公定之價格，不論任何包裝，均可任意分裝增減分量，
    而每次買賣之價量，亦可能隨時依雙方間之關係深淺、資力
    、需求量及對行情之認知、來源是否充裕、查緝是否嚴緊，
    購買者被查獲時供述購買對象之可能性風險之評估等，因而
    異其標準，並機動調整，非可一概而論，販賣之利得除經坦
    承犯行或價量俱臻明確外，委難察得實情，販賣之人從價差
    或量差中牟利方式雖異，其意圖營利之非法販賣行為則一，
    是除非別有事證，足認係按同一價量委買、轉售或無償贈與
    ，確未牟利外，尚難執此遽認非法販賣之證據有所未足，致
    使知過坦承者難辭重典，飾辭否認者反得僥倖，而失情理之
    平。再參酌第二級、第三級毒品之交易為政府懸為嚴予取締
    之犯罪，以本件而論，證人乙○○、丁○○、丙○○與被告
    甲○○並非至親，亦無緊密之情誼關係，且證人乙○○係因
    知悉被告甲○○有施用K 他命之習慣，並可向被告甲○○購
    買毒品，雙方始互有聯絡，而被告甲○○甚且於事實欄一、
    （二）所示交易結束後，尚於向證人丁○○索討積欠之價金
    時，再次向丁○○推銷代稱「蝴蝶」、「歐元」等搖頭丸，
    則被告甲○○苟無利潤可圖，衡情應無甘冒遭查緝法辦重刑
    之風險而販賣第二級、第三級毒品與證人乙○○、丁○○，
    並續予推銷之理。而證人丙○○更係於95年間欲購買甲基安
    非他命而苦無管道之際，經友人轉告被告甲○○之聯絡方式
    ，始得知可向被告甲○○購買第二級毒品甲基安非他命，足
    認證人丙○○欲購買甲基安非他命之初，僅透過識途之人提
    供被告甲○○之電話，嗣其即主動去電向被告洽購甲基安非
    他命，職是，既非被告之至親或熟信之人居間介紹使彼二人
    認識，並因中間人之故致被告對丙○○具有一定程度之情面
    顧慮，抑且，丙○○復原與甲○○素昧平生，毫無任何緣由
    瓜葛及情誼，因之，被告甲○○茍無利得，絕無甘冒重典，
    而以原價販賣第二級毒品與素不相識之丙○○之可能。是本
    件被告甲○○販賣第二級毒品MDMA、甲基安非他命及第三級
    毒品愷他命，顯均具營利之意圖，堪以認定。
五、綜上所述，本件事證明確，被告犯行洵堪認定，應予依法論
    罪科刑。
六、新舊法比較
（一）查被告行為後，刑法及刑法施行法部分條文業經修正公布
      ，並均於95年7 月1 日施行。修正後刑法第2 條第1 項之
      規定，係規範行為後法律變更所生新舊法律比較適用之準
      據法，於修正後刑法施行後，應適用修正後刑法第2 條第
      1 項規定之「從舊從輕」之原則為比較；修正後刑法第2
      條第2 項，則為同條第1 項之特別規定，於修正後刑法施
      行後，關於非拘束人身自由之保安處分，應依修正後刑法
      第2 條第2 項之規定，適用裁判時之法律。又修正後刑法
      第35條，乃刑之重輕之法定次序與標準，應適用裁判時之
      修正後刑法第35條之規定。修正後刑法第2 條第1 項係採
      「從舊從輕」原則，適用最有利於行為人之法律。既曰法
      律，自較刑之範圍為廣；除法律有特別規定者（如修正後
      刑法第2 條第2 項非拘束人身自由之保安處分適用裁判時
      法，修正後刑法施行法第9 條之3 規定之情形），應依其
      規定；或事關執行之緩刑之宣告，或犯罪在刑法修正施行
      前，自首在刑法施行後之自首部分，或程序之規定（程序
      從新，如刑法第40條沒收宣告之程序規定），應適用裁判
      時之修正後刑法之規定外；依修正後刑法第2 條第1 項比
      較時，應就罪刑有關之共犯、未遂犯、連續犯、牽連犯、
      結合犯以及累犯加重、自首減輕暨其他法定加減原因（如
      身分加減）與加減例等一切情形，綜其全部之結果而為比
      較後，予以整體適用，不能割裂而分別適用有利益之條文
      。關於易科罰金之折算標準、易服勞役之折算標準及期限
      、罰金與死刑是否併予執行、多數有期徒刑定應執行之刑
      時之最高刑期之限制等之修正，事涉行為人易刑折算標準
      金額之多寡與期限之長短及定執行刑時能否就罰金刑併予
      執行或有期徒刑定應執行之刑時最高度之限制，亦均屬依
      修正後刑法第二條第一項所應比較適用法律之範圍。拘束
      人身自由之保安處分，並非屬修正後刑法第2 條第2 項規
      定應適用裁判時法之範圍，除有特別規定者外，亦屬應依
      修正後刑法第2 條第1 項比較適用之法律；從刑附屬於主
      刑，除法律有特別規定者外，依主刑所適用之法律（以上
      參考最高法院95年5 月23日刑事庭第8 次會議決議及最高
      法院24年上字第4634號、24年上字第5292號、27年上字第
      2615號、29年上字第525 號判例）。其次，法律有變更而
      須為新、舊法之比較以定其適用之目的，厥唯保障行為人
      之既有法律地位不致因法律之修正而惡化或受到更不利益
      之結果並兼謀行為人之利益，此為最高之價值，非必斤斤
      於法律體系適用之完整性，況或基於法規之性質，如程序
      性之法律、事涉執行之緩刑規定，依法理係均應適用新法
      ，或因法律另有規定，如修正後刑法第2 條第2 項規定「
      非拘束人身自由之保安處分係適用裁判時之法律」，修正
      後刑法施行法第3 條之1 第2 項規定「於九十四年一月七
      日刑法修正施行前犯併合處罰數罪中之一罪，且該數罪均
      符合第四十一條第一項得易科罰金之規定者，適用九十年
      一月四日修正之刑法第四十一條第二項規定」，即有此情
      形係一律適用行為時法之舊法，由是可見遇有法律修正而
      須選擇適用新法或舊法時，應依法規之性質或視法律之規
      定各自決之，不受其他法規如何適用之羈絆，在選法適用
      時，本即寓有可據個別之特性而割裂分別適用新法或舊法
      之容許性，縱令須為利、弊之比較以定如何適用之法規亦
      無不同，至數項經修正之法律須整體比較以同其新、舊法
      之適用俾維持法律體系之完整性，核係各該法律在適用上
      因具「依附及相互關聯」之特性使然，非屬新、舊法應比
      較利、弊藉資保障行為人之既有法律地位兼謀其利益之立
      法意旨所必然。準此以解，就「罪、刑」有關之規定諸如
      共犯、未遂犯、連續犯、牽連犯、結合犯以及累犯加重、
      自首減輕暨其他法定加減原因（如身分加減）與加減例等
      一切情形，應綜其全部之結果而為比較後，予以整體適用
      ，不能割裂而分別適用有利益之條文，固如前述，惟究其
      緣由，實係著眼於因各該規定皆涉及犯罪之態樣、階段、
      罪數、法定刑得或應否加、減暨加減之幅度，並進而影響
      法定刑或處斷刑之範圍，換言之，各該「罪、刑」之規定
      須經綜合考量整體適用後，方能據以限定法定刑或處斷刑
      之範圍，嗣始得於該範圍內為一定刑之宣告，易詞以言，
      個別宣告刑雖屬單一之結論，然實係經綜合考量整體適用
      各相關「罪、刑」規定之所得，因之，宣告刑所據以決定
      之各相關「罪、刑」規定，顯具適用上之「依附及相互關
      聯」之特性，自須同其新、舊法之適用，第查，「易刑」
      或「定執行刑」係規範宣告刑得或應如何執行之法律，核
      屬為刑之宣告後始生應否適用問題之規定，非屬宣告刑所
      據以決定因而須先行確定如何適用新、舊之法規，依其性
      質，在未為刑之宣告前亦無可能確定應否適用而預先選定
      須適用新或舊法，復無此必要，不寧唯是，該規定所涵攝
      之「小前提」係「宣告刑」，猶與「罪、刑」規定涵攝之
      「小前提」為「歷史社會事實」迥異，職是，「易刑」及
      「定執行刑」之規定，不論涵攝之「小前提」、決定應否
      適用之階段及適用後所得之法律效果，與「罪、刑」之規
      定皆不相侔，與之顯不具適用上之「依附及相互關聯」之
      特性，依前述，要毋須與「罪、刑」之規定同其新、舊法
      之適用，自得秉其本身之性質而各據應涵攝之「小前提」
      為新、舊、利、弊之比較後個別定其法律之適用，尤應敘
      明。茲首就與本案有關且於為刑之宣告前須先行及連帶確
      定應如何適用之法律修正情形列述如下：
   1、與罪、刑有關且須依修正後刑法第2 條第1 項規定為利、
      弊之比較以定如何適用之法律變更部分：
 （1）修正前刑法第33條第5 款規定「罰金：（銀元）一元以上
      。」，復依罰金罰鍰提高標準條例第1 條前段規定提高為
      10倍，折算新臺幣為30元；修正後刑法第33條第5 款規定
      「罰金：新臺幣一千元以上，以百元計算之。」，現行刑
      法中，有關於罰金刑之最低度刑及其計算單位之規定已有
      修正，自屬法律變更。
 （2）修正前刑法第56條規定「連續數行為而犯同一罪名者，以
      一罪論。但得加重其刑至二分之一。」，修正後已將該條
      刪除，即採1 罪1 罰之原則。
 （3）就罰金刑之加減例，修正前刑法第68條規定「拘役或罰金
      加減者，僅加減其最高度」，修正後刑法第67條則規定「
      有期徒刑或罰金加減者，其最高度及最低度同加減之」，
      並刪除第68條有關罰金刑加減之規定，進言之，經修正後
      ，罰金之最低度刑亦在加減之列。
 （4）經綜合適用修正前、後之罪、刑相關規定予以比較，修正
      後之規定顯非較修正前之規定對被告有利，因之，依現行
      即修正後刑法第2 條第1 項前段規定，此部分自應整體適
      用修正前刑法之有關規定，合先敘明。
   2、毋須依修正後刑法第2 條第1 項規定為利、弊之比較以定
      如何適用之法律修正部分：
 （1）刑法第11條原規定「本法總則於其他法令有刑罰之規定者
      ，亦適用之。但其他法令有特別規定者，不在此限。」，
      經修正為「本法總則於其他法律有刑罰或保安處分之規定
      者，亦適用之。但其他法律有特別規定者，不在此限。」
      ，亦即為使法規範明確，將「法令」修正為「法律」以符
      合法律保留及罪刑法定原則，復就解釋上認為「有刑罰之
      規定」包含保安處分部分亦予以明文化，是以此一修正並
      未涉及實體國家刑罰權之有無暨其範圍之更迭，非屬與罪
      、刑有關且須與之整體依修正後刑法第2 條第1 項之規定
      為新、舊法比較以同其適用之「法律變更」，惟本條修正
      之目的既為符法律保留及罪刑法定原則暨規範明確性之要
      求，當以修正後之規定較能契合刑罰之本質兼更具規範之
      實質妥當性暨進步性，因之，基於「法與時轉則治」之理
      念，此部分自應適用修正後規定。
 （2）刑法第38條有關沒收之規定亦經修正，惟沒收為從刑，如
      前述，從刑附屬於主刑，除法律有特別規定者外，依主刑
      所適用之法律，本件主刑部分即宣告刑所據以決定之罪、
      刑法律既適用修正前之舊法，沒收部分自應從之。
七、核被告甲○○於事實欄一、（一）所為，係犯毒品危害防制
    條例第4 條第6 項、第2 項之販賣第二級毒品未遂罪；於事
    實欄一、（二）所為，係犯毒品危害防制條例第4 條第2 項
    之販賣第二級毒品既遂罪；於事實欄一、（三）所為，係犯
    毒品危害防制條例第4 條第2 項之販賣第二級毒品既遂罪；
    於事實欄一、（四）所為，係犯毒品危害防制條例第4 條第
    3 項之販賣第三級毒品既遂罪；於事實欄一、（五）所為，
    係犯毒品危害防制條例第8 條第2 項轉讓第二級毒品既遂罪
    。被告甲○○於販賣、轉讓第二級毒品MDMA、販賣第二級毒
    品甲基安非他命前意圖販賣或單純持有第二級毒品MDMA、意
    圖販賣而持有甲基安非他命之低度行為；於販賣第三級毒品
    愷他命前意圖販賣而持有第三級毒品愷他命之低度行為，應
    分別為販賣、轉讓第二級毒品MDMA、販賣第二級毒品甲基安
    非他命、販賣第三級毒品愷他命之高度行為所吸收，均不另
    論罪。被告前後多次販賣第二級、第三級毒品之犯行，各係
    時間緊接，且所犯各為基本構成要件相同之罪名，顯均係出
    於概括犯意反覆為之，為連續犯，應依修正前刑法第56條之
    規定，分別論以販賣第二級毒品既遂罪一罪、販賣第三級毒
    品罪一罪，除販賣第二級毒品罪法定刑無期徒刑部分依法不
    得加重外，2 罪餘各法定刑均加重其刑，惟罰金部分僅加重
    最高刑度。原起訴書就販賣第二級毒品罪部分，固僅敘及販
    賣第二級毒品MD MA ，惟於本院審理中，到庭實行公訴之檢
    察官已將此部分擴張至屬連續犯裁判上一罪關係之販賣第二
    級毒品甲基安非他命，本院自應併予審理，應予敘明。被告
    所犯上開販賣第二級毒品罪、販賣第三級毒品罪、轉讓第二
    級毒品罪3 罪間，犯意各別，行為互殊，罪名有異，應予分
    論併罰。爰審酌被告甲○○正值青壯，竟不思以正當管道賺
    取所需，為謀一己之私利，即販賣第二級毒品MDMA、甲基安
    非他命及第三級毒品愷他命予他人施用，嚴重損及國民健康
    ，且犯後矢口否認販賣第二級毒品犯行、心存僥倖，飾詞狡
    辯以圖卸責、態度非佳，惟尚能坦承轉讓第二級毒品及販賣
    第三級毒品罪，兼衡被告販賣第二級、第三級毒品之次數及
    金額，並其素行、犯罪動機、手段等一切情狀，分別量處如
    主文所示之刑。另按，中華民國九十六年罪犯減刑條例業於
    96年7 月16日施行，查本件被告甲○○上開轉讓第二級毒品
    犯行係在96年4 月24日以前所為，爰依中華民國九十六年罪
    犯減刑條例第2 條第1 項第3 款，減其刑期2 分之1 。末按
    被告甲○○犯罪時之刑法第51條第5 款規定：「宣告多數有
    期徒刑者，於各刑中之最長期以上，各刑合併之刑期以下，
    定其刑期。但不得逾二十年。」，95年7 月1 日修正公布施
    行之刑法第51條第5 款則規定：「宣告多數有期徒刑者，於
    各刑中之最長期以上，各刑合併之刑期以下，定其刑期。但
    不得逾三十年。」，亦即將宣告多數有期徒刑者，定應執行
    刑之刑期上限，自舊法之20年提高為30年，茲比較修正前後
    定應執行刑之規定，修正之後規定顯非較有利於被告，是並
    就轉讓第二級毒品罪減得之刑，與販賣第二級毒品罪、販賣
    第三級毒品罪等不得減刑之罪所宣告之刑，依刑法第2 條第
    1 項前段規定，依修正前刑法第51條第5 款之規定，定其應
    執行之刑。
八、沒收部分
（一）被告甲○○於事實欄一、（三）販賣第二級毒品甲基安非
      他命與證人丙○○，共計獲取5 萬6,000 元；於事實欄一
      、（四）販賣第三級毒品愷他命與證人乙○○，共計獲取
      1,500 元，業如上述。此分別為被告販賣第二級、第三級
      毒品所得之財物，是均應依毒品危害防制條例第19條第1
      項之規定，各於對其所犯相關罪行所宣告之主刑項下分別
      諭知沒收，如一部或全部不能沒收時，以其財產抵償之。
      至被告甲○○於事實欄一、（二）販賣第二級毒品MDMA與
      證人丁○○之價金雖至少為6,000 元，惟本件查無證據證
      明甲○○於94年8 月14日下午4 時14分許以電話向丁○○
      催討所積欠之價金後，丁○○確曾如數給付，是尚難認定
      被告甲○○獲有此部分犯罪所得，爰不予宣告沒收。
（二）至被告甲○○於95年4 月2 日為警查獲當天，於其住所內
      所扣得如附表一所示之粉紅色圓形錠（一面有刻痕，另一
      面有☆圖樣，送驗數量8 顆、驗餘數量7 顆）、紅色圓形
      錠1 包（一面有刻痕，另一面有€圖樣，送驗數量1.938
      公克、驗餘數量1.545 公克，含塑膠袋）、紅色圓形錠1
      包（一面有刻痕，另一面有€圖樣，送驗數量101.47公克
      、驗餘數量100.85公克，含證物袋），經送行政院衛生署
      管制藥品管理局鑑定結果，確均含第二級毒品MDMA成分。
      惟查，本件被告甲○○於事實欄一、（一）所示販賣第二
      級毒品MDMA之時間為94年8 月12日，距被告為警查獲之日
      即95年4 月2 日已相隔約8 月，是殊難認被告為警查獲時
      所扣得之前開第二級毒品MDMA，與其於距查獲前約8 月所
      為之事實欄一、（一）所示販賣第二級毒品MDMA犯行有何
      關連。且本案復查無其他積極證據足證被告甲○○除事實
      欄一、（五）所示外，尚有和轉讓第二級毒品MDMA之犯行
      ，是亦難認扣案前開第二級毒品MDMA與本案轉讓第二級毒
      品之犯行有關。另查：
   1、按查獲之毒品及專供製造或施用毒品之器具，不問屬於犯
      人與否，沒收銷燬之，毒品危害防制條例第18條第1 項前
      段定有明文。又違禁物不問屬於犯人與否沒收之；違禁物
      得單獨宣告沒收，若案件未起訴者，應由檢察官聲請法院
      以裁定沒收之，刑法第38條第1 項第1 款、第40條第2 項
      定有明文，並經司法院18年院字第67號著有解釋在案。而
      刑法第40條雖於94年2 月2 日修正公布，而於95年7 月1
      日施行，有關違禁物得單獨宣告沒收之規定，新舊法之規
      定尚無不同，僅條號由原第40條但書，修正為第40條第2
      項，且沒收本質上即屬保安處分性質，而單獨宣告沒收之
      事項，又僅屬單純執行事項，並非關於刑罰權規範事項，
      自無比較新舊法之問題，逕適用裁判時之法律，合先敘明
      。
   2、另按「刑法第38條規定之沒收，為從刑之一種，具有刑罰
      及保安處分之性質，且與主刑有從屬關係，依主從不可分
      原則，應於裁判時附隨於主刑而宣告，故該條第1 項第1
      款至第3 款規定之沒收物，須與犯罪有直接關係並於犯罪
      事實中有具體之記載，始能於判決主文宣示沒收，然該條
      第2 項規定同條第1 項第1 款之違禁物，不問屬於犯人與
      否沒收之，第40條但書復規定違禁物得單獨宣告沒收，則
      與該該犯罪無直接關係而於犯罪事實中未具體記載之違禁
      物，應由檢察官另行聲請單獨沒收；惟該與被告犯罪無直
      接關係之違禁物，檢察官於起訴書內已敘明應依法沒收者
      ，應認檢察官已聲請沒收，為避免司法資源之浪費，仍得
      於判決時併宣告沒收；毒品危害防制條例第18條第1 項前
      段規定：『查獲之毒品及專供製造或施用毒品之器具，不
      問屬於犯人與否沒收之』，此項規定係刑法第38條之特別
      規定，仍有上開原則之適用。」最高法院著有91年度臺非
      字第67號判決意旨可資參照。查扣案如附表一所示第二級
      毒品MDMA，雖與本件無關，惟其為違禁物，且檢察官已於
      起訴書內敘明應依法宣告沒收銷燬，依上開說明，堪認已
      聲請沒收，爰依毒品危害防制條例第18條第1 項前段諭知
      沒收銷燬。鑑定用罄之第二級毒品MDMA，已不存在，自不
      得宣告沒收銷燬。至於包裝上開第二級毒品MDMA之塑膠袋
      及證物袋，並非違禁物，自不得一併宣告沒收。
（三）至被告甲○○於95年4 月2 日為警查獲當天，於其住所內
      所扣得如附表二所示之白色粉末1 大包（送驗數量50.320
      公克、驗餘數量50.314公克，含塑膠袋）、白色或無色透
      明結晶或結晶性粉末14小包（送驗數量19.453公克、驗餘
      數量19 .450 公克，含14個塑膠袋）、白色或無色透明結
      晶或結晶性粉末14小包（送驗數量14.539公克、驗餘數量
      14.536公克，含14個塑膠袋）、白色或無色透明結晶或結
      晶性粉末12小包（送驗數量10.912公克、驗餘數量10.904
      公克，含12個塑膠袋），經送行政院衛生署管制藥品管理
      局鑑定結果，確均含第三級毒品愷他命成分，此有行政院
      衛生署管制藥品管理局95年10月14日管檢字第0950010966
      號鑑定書1 紙附卷可稽（見本院卷一第28頁、第29頁）。
      經查：
   1、被告甲○○於事實欄一、（四）所為販賣第三級毒品愷他
      命之時間為94年年底某期間內，距被告為警查獲並扣得上
      開第三級毒品愷他命之時間，間隔僅有4 月。又上開第三
      級毒品愷他命業經分裝為40小包，且有1 大包第三級毒品
      愷他命尚未分裝，而被告於同日為警查獲時，復扣得尚未
      使用之分裝袋59個，而被告甲○○倘係於住處內施用K 他
      命，則僅需於施用前以其所有之電子磅秤秤重後控制用量
      即可，核無先予分裝之必要；又被告倘係為分裝後便於外
      出時攜帶施用，則僅需逐次準備於該外出期間內所需使用
      之量即可，亦無必要將所持有之第三級毒品愷他命先予分
      裝為數量甚多之40小包，且另備有59個尚未使用之分裝袋
      ，以便將其所有之第三級毒品愷他命分裝為數量龐大之小
      包裝之理。是堪認被告分裝之第三級毒品愷他命，應係逐
      一分裝後備供販賣之第三級毒品。
   2、按「毒品危害防制條例第2 條第2 項規定，毒品依其成癮
      性、濫用性及對社會危害性分為四級，並就製造、運輸、
      販賣、意圖販賣而持有、以非法方法使人施用、引誘他人
      施用及轉讓等不同品項毒品之行為，分別定其處罰。至施
      用或持有第三、四級毒品，因其可罰性較低，故予除罪化
      ，僅就施用及持有第一、二級毒品科以刑罰。惟鑑於第三
      、四級毒品均係管製藥品，特於同條例第11條之1 明定無
      正當理由，不得擅自持有；第18條第1 項後段復規定查獲
      之第三、四級毒品，無正當理由而擅自持有者，沒入銷燬
      之。從而，依同條例第18條第1 項後段應沒入銷燬之毒品
      ，專指查獲之施用、持有第三、四級毒品而言；倘係查獲
      之製造、運輸、販賣、意圖販賣而持有、以非法方法使人
      施用、引誘他人施用或轉讓之第三、四級毒品，既屬同條
      例相關法條明文規定處罰之犯罪行為，即非該條項應沒入
      銷燬之範圍。又同條例第19條第1 項所定『供犯罪所用或
      因犯罪所得之物』，係指犯第4 條至第9 條、第12條、第
      13條或第14條第1 項、第2 項之罪所用或所得之物，不包
      括毒品本身在內，自不得為第三、四級毒品之沒收依據（
      以犯第四條第三項販賣第三級毒品罪為例，其供犯罪所用
      之物，當指『供販賣第三級毒品所用之物』而言；第三級
      毒品本身為販賣之標的，為遂行販賣該毒品使用之物，始
      屬『供犯罪《犯第四條第三項之販賣第三級毒品罪》所用
      之物』，其理至明）。同條例對於查獲之製造、運輸、販
      賣、意圖販賣而持有、以非法方法使人施用、引誘他人施
      用及轉讓第三、四級毒品之沒收，並無特別規定，如其行
      為已構成犯罪，則該毒品即屬不受法律保護之違禁物，應
      回歸刑法之適用，依刑法第38條第1 項第1 款之規定沒收
      之。」，最高法院著有95年度臺上字第4358號、95年度臺
      上字第911 號判決可資參照。扣案如附表二所示之愷他命
      ，既係被告甲○○所有，備供販賣因而持有之第三級毒品
      ，則其顯係基於販賣之意圖始持有之，揆諸上開說明，均
      屬違禁物，就驗餘之第三級毒品愷他命，應依修正前刑法
      第38條第1 項第1 款之規定，不論屬於被告所有與否，均
      宣告沒收（至鑑驗用罄之毒品，既已滅失，自無庸再予以
      宣告沒收）。至盛裝前開第三級毒品愷他命之包裝塑膠袋
      共41個，係被告甲○○所有裝盛上開備供販賣之第三級毒
      品所用，而該毒品既係備供販賣，被告甲○○顯係基於販
      賣之意圖而持有之，有如前述，故盛裝前開第三級毒品愷
      他命之包裝塑膠袋共41個，即係供被告甲○○意圖販賣而
      持有第三級毒品所用之物，是均應依毒品危害防制條例第
      19條第1 項規定，於被告甲○○所犯事實欄一、（四）販
      賣第三級毒品罪所宣告之主刑項下諭知沒收。
（四）至被告甲○○於95年4 月2 日為警查獲當天，在其住所內
      所扣得之電子磅秤1 個、筆記本1 本及分裝袋59個，均係
      被告甲○○所有，業據甲○○供承在卷。至被告甲○○固
      於檢察官訊問時辯稱，電子磅秤係其擔心所購買之K 他命
      重量不足，以之秤重所用；分裝袋係為防止K 他命受潮，
      同時便於分裝攜帶所用云云。惟查：
   1、被告甲○○販賣與證人丙○○之第二級毒品甲基安非他命
      ，係以「半兩」、「5 公克」等重量為其計價基準，業據
      證人丙○○證述在卷，是顯有以秤重器材精準度量以便計
      價之需；又證人乙○○之K 他命係以塑膠袋包裝，每包重
      量均約為1 公克，業據證人乙○○證述如上，是被告甲○○所販賣之K 他命顯經秤重以求逐次銷售重量之一致，並
      以分裝袋裝妥後交付與買方，足認該扣案電子磅秤1 臺，
      係被告甲○○用以精確度量所販售之甲基安非他命、K 他
      命重量，而為供被告甲○○犯販賣第二級毒品甲基安非他
      命、第三級毒品愷他命之罪所用之物。至扣案筆記本1 本
      ，其上載有被告甲○○與證人丙○○間買賣第二級毒品甲
      基安非他命之金錢帳目往來，足認該筆記本係供被告甲○○犯販賣第二級毒品甲基安非他命之罪所用之物無訛。是
      就電子磅秤1 個及筆記本1 本均應依毒品危害防制條例第
      19條第1 項規定，各於對其所犯相關罪行所宣告之主刑項
      下分別諭知沒收。又上開電子磅秤1 個、筆記本1 本及前
      述盛裝第三級毒品愷他命之塑膠袋41個既均經扣案，在事
      理上即無全部或一部不能沒收之虞，故無依同條項之規定
      贅知「如全部或一部不能沒收時，追徵其價額」之必要。
   2、扣案分裝袋59個則係備供分裝秤妥重量準備銷售之K 他命
      所用，業經認定如前，是均係備供被告甲○○犯販賣第三
      級毒品愷他命之罪所用之物無訛。至分裝袋雖可供包裝毒
      品之用，然衡之一般社會經驗法則，上開分裝袋之用途，
      似非專供包裝毒品使用一途，尚可作為其他物品包裝之用
      ，苟尚未使用，應祗能視為預備供裝用販賣毒品犯罪之物
      ，與毒品危害防制條例第19條第1 項規定所指供販賣毒品
      罪所用之物，難謂相合（最高法院94年度臺上字第4591號
      判決意旨參照），是扣案分裝袋59個，係被告所有預備供
      犯販賣第三級毒品愷他命犯罪所用之物，應依修正前刑法
      第38條第1 項第2 款之規定，宣告沒收之。
（五）扣案NOKIA 廠牌行動電話1 支（原配用門號0000000000號
      ）為被告甲○○所有，業據被告甲○○於本院審理中供明
      在卷，而屬供甲○○犯本件如事實欄一、（四）所示販賣
      第三級毒品愷他命犯行所用之物，應依毒品危害防制條例
      第19條第1 項規定宣告沒收，又上開行動電話1 支既經扣
      案，在事理上即無全部或一部不能沒收之虞，故無依同條
      項之規定贅知「如全部或一部不能沒收時，追徵其價額」
      之必要。另被告甲○○所使用之0000000000號行動電話為
      遠傳電信股份有限公司之門號，此有通聯紀錄資料查詢1
      份在卷可稽。又「遠傳電信行動電話業務契約第18條約定
      ：本業務終端設備（手機及用戶識別卡）由用戶自行管理
      使用，故SIM 卡於申辦手續完成時即為申辦人所有。」，
      此有遠傳電信股份有限公司97年4 月10日遠傳（企營）字
      第09710300937 號函可參。查本件行動電話門號00000000
      00號之申辦人為「RATNA NING」，此有前開通聯調閱查詢
      單1 份在卷可稽，且本件復查無何積極證據足證被告甲○○係以移轉所有權之方式取得前開門號，是行動電話門號
      0000000000號之用戶識別卡（即SIM 卡）所有權應認仍歸
      屬「RATNA NING」，而非被告甲○○所有，是不得宣告沒
      收。另被告甲○○持用分別配用門號0000000000號、0000
      000000號之NOKIA 廠牌行動電話2 具，經查無何積極證據
      足證與本案相關，爰不予宣告沒收。
丙、不另為無罪諭知部分
一、公訴意旨另以：被告甲○○自民國90年起至95年4 月2 日止
    ，除事實欄一、（一）、（二）、（三）、（四）所示經本
    院論罪科刑之販賣第二級毒品MDMA與乙○○、丁○○，販賣
    第二級毒品甲基安非他命與丙○○及販賣第三級毒品愷他命
    與乙○○之犯行外，尚販賣第二級毒品MDMA、第三級毒品愷
    他命與不特定人，並在桃園縣中壢市○○○街117 號前面無
    門牌之鐵皮屋內，舉辦搖頭派對，以收取每人1,000 元入場
    費之方式，提供參加搖頭派對之不特定人搖頭丸及K 他命云
    云。
二、按犯罪事實應依證據認定之，無證據不得認定犯罪事實；又
    不能證明被告犯罪或其行為不罰者，應諭知無罪之判決，刑
    事訴訟法第154 條第2 項、第301 條第1 項分別定有明文。
    經核，無非係以，為其主要論據。經核公訴意旨認被告甲○○涉犯上開罪嫌，無非係以證人盧文正、蘇一炫、謝文忠之
    證述，為其主要論據。
三、經查，證人謝文忠於檢察官訊問時，始終證稱未曾向被告甲○○購買毒品，亦不知被告甲○○是否從事毒品交易等語在
    卷，公訴人欲以證人謝文忠證明起訴書所載被告甲○○販賣
    第二級、第三級毒品之全部犯罪事實，顯無所據。
四、次查，被告甲○○之通話紀錄監聽譯文中所稱之「褲子」，
    即係指K 他命一節，業據被告甲○○於本院審理時陳述在卷
    。又證人蘇一炫曾於94年8 月11日晚間10時55分以其持用之
    門號0000000000號行動電話撥打被告甲○○持用之00000000
    00號行動電話，向被告甲○○詢問代稱為「褲子」之K 他命
    之重量及價格，亦據證人蘇一炫於本院審理中證述在卷，並
    有監聽譯文1 份附卷可稽。惟證人蘇一炫於該次通話末了，
    係對被告甲○○表示「我看看如果要的話再打給你。」等語
    ，是尚無從認定被告甲○○於該次通話中，已就販賣K 他命
    之重量及價格與證人蘇一炫達成合意，是無從驟認被告甲○○確已有販賣第三級毒品愷他命之行為。
五、復查，證人即查獲員警盧文正固於檢察官訊問時證稱：「當
    日執行搜索，是因為我們接獲線報，在查獲的地點有聚集多
    人。出入人士複雜，煙霧瀰漫，播放搖頭樂。」等語在卷，
    惟其於桃園縣中壢市○○○街117 號前面無門牌之鐵皮屋查
    獲被告之際，現場是否確有不特定人施用搖頭丸或K 他命，
    對被告甲○○是否確以收取1,000 元入場費之代價提供不特
    定人施用搖頭丸或K 他命一節，至關重要，惟證人盧文正於
    檢察官訊問中，竟對此情隻字未提，是被告甲○○是否確有
    以在上址收取入場費並提供搖頭丸或K 他命供他人施用，已
    難驟認。又證人蘇一炫於檢察官訊問時雖證稱：「我們只要
    進去他家就要付1,000 元，就會有毒品可以用，因為我不想
    去，所以我才會說看看怎樣我再打給你。」，惟僅此實難認
    證人蘇一炫確曾前往上址鐵皮屋現場，遂有親身見聞被告甲○○以收取入場費之方式提供毒品與來客施用之情事，而證
    人蘇一炫所證給付被告甲○○1000元入場費即得施用毒品一
    情，究係從何得知，亦非無疑，故證人蘇一炫前開所證，當
    屬傳聞或臆測，尚難採信。
六、另公訴人所指被告甲○○販賣第二級毒品、第三級毒品予不
    特定人部分，亦未指明該等不特定人之確實年籍資料，供本
    院調查。足見公訴人指稱被告有此部分犯行，要屬無據。
七、此外，本院復查無其他積極證據足資證明被告甲○○有何公
    訴人所指上開犯行，揆諸前揭法律規定及判例意旨，此部分
    核屬不能證明被告犯罪。惟公訴人所指被告甲○○此部分販
    賣第二級毒品、第三級毒品罪嫌如成立犯罪，與前開論罪科
    刑之販賣第二級毒品、第三級毒品犯行具有修正前刑法第56
    條連續犯之裁判上一罪關係，爰不另為無罪之諭知。
據上論斷，應依刑事訴訟法第299 條第1 項前段，毒品危害防制
條例第4 條第2 項、第3 項、第8 條第2 項、第18條第1 項前段
、第19條第1 項，修正後刑法第11條前段、第2 條第1 項前段、
第40條第2 項，修正前刑法第56條、第51條第5 款、刑法第38條
第1 項第1 款、第2 款，中華民國九十六年罪犯減刑條例第2 條
第1 項第3 款、第7 條、第11條，判決如主文。
本案經檢察官許曉微到庭執行職務。
中    華    民    國     97    年    5     月    1    日
                  刑事第十一庭審判長法  官  蔡榮澤
                                    法  官  魏于傑
                                    法  官  林蕙芳
以上正本證明與原本無異。
如不服本判決，應於判決送達後10日內向本院提出上訴狀（應附
繕本），其未敘述上訴理由者，應於上訴期間屆滿後20日內補提
理由書狀於本院，上訴於臺灣高等法院。
                              書記官  郭玉芬
中    華    民    國     97    年    5     月    1    日
附錄論罪科刑法條依據：
毒品危害防制條例第4條
製造、運輸、販賣第一級毒品者，處死刑或無期徒刑；處無期徒
刑者，得併科新臺幣 1 千萬元以下罰金。
製造、運輸、販賣第二級毒品者，處無期徒刑或 7 年以上有期徒
刑，得併科新臺幣 7 百萬元以下罰金。
製造、運輸、販賣第三級毒品者，處 5 年以上有期徒刑，得併科
新臺幣 5 百萬元以下罰金。
製造、運輸、販賣第四級毒品者，處 3 年以上 10 年以下有期徒
刑，得併科新臺幣 3 百萬元以下罰金。
製造、運輸、販賣專供製造或施用毒品之器具者，處 1 年以上 7
年以下有期徒刑，得併科新臺幣 1 百萬元以下罰金。
前五項之未遂犯罰之。
毒品危害防制條例第8條
轉讓第一級毒品者，處 1 年以上 7 年以下有期徒刑，得併科新
臺幣 1 百萬元以下罰金。
轉讓第二級毒品者，處 6 月以上 5 年以下有期徒刑，得併科新
臺幣 70 萬元以下罰金。
轉讓第三級毒品者，處 3 年以下有期徒刑，得併科新臺幣 30 萬
元以下罰金。
轉讓第四級毒品者，處 1 年以下有期徒刑，得併科新臺幣 10 萬
元以下罰金。
前四項之未遂犯罰之。
轉讓毒品達一定數量者，加重其刑至二分之一，其標準由行政院
定之。
毒品危害防制條例第18條
查獲之第一、二級毒品及專供製造或施用第一、二級毒品之器具
，不問屬於犯人與否，均沒收銷燬之；查獲之第三、四級毒品及
製造或施用毒品之器具，無正當理由而擅自持有者，均沒入銷燬
之。但合於醫藥、研究或訓練之用者，得不予銷燬。
前項合於醫藥、研究或訓練用毒品或器具之管理辦法，由法務部
會同行政院衛生署定之。
毒品危害防制條例第19條
犯第 4 條至第 9 條、第 12 條、第 13 條或第 14 條第 1 項、
第2 項之罪者，其供犯罪所用或因犯罪所得之財物，均沒收之，
如全部或一部不能沒收時，追徵其價額或以其財產抵償之。
為保全前項價額之追徵或以財產抵償，得於必要範圍內扣押其財
產。
犯第 4 條之罪所使用之水、陸、空交通工具沒收之。
附表一：
┌──┬────────┬──┬───────────┐
│編號│扣案物          │扣案│備註                  │
│    │                │數量│                      │
├──┼────────┼──┼───────────┤
│ 一 │粉紅色圓形錠    │8顆 │1、一面有刻痕，另一面 │
│    │                │    │   有☆圖樣。         │
│    │                │    │2、含第二級毒品MDMA成 │
│    │                │    │   分。               │
│    │                │    │3、送驗數量8顆、驗餘數│
│    │                │    │   量7顆。            │
├──┼────────┼──┼───────────┤
│ 二 │紅色圓形錠      │1包 │1、一面有刻痕，另一面 │
│    │                │    │   有€圖樣。         │
│    │                │    │2、含第二級毒品MDMA成 │
│    │                │    │   分。               │
│    │                │    │3、送驗數量1.938公克、│
│    │                │    │   驗餘數量1.545公克。│
│    │                │    │4、包裝所用之塑膠袋1個│
│    │                │    │   。                 │
├──┼────────┼──┼───────────┤
│ 三 │紅色圓形錠      │1包 │1、一面有刻痕，另一面 │
│    │                │    │   有€圖樣。         │
│    │                │    │2、含第二級毒品MDMA成 │
│    │                │    │   分。               │
│    │                │    │3、送驗數量101.47公克 │
│    │                │    │   、 驗餘數量100.85公│
│    │                │    │   克。               │
│    │                │    │4、包裝所用之證物袋1個│
│    │                │    │   。                 │
└──┴────────┴──┴───────────┘
附表二：
┌──┬────────┬──┬───────────┐
│編號│扣案物          │扣案│備註                  │
│    │                │數量│                      │
├──┼────────┼──┼───────────┤
│ 一 │白色粉末        │1包 │1、含第三級毒品愷他命 │
│    │                │    │   成分。             │
│    │                │    │2、送驗數量50.320公克 │
│    │                │    │   、 驗餘數量50.314公│
│    │                │    │   克。               │
│    │                │    │3、包裝所用之塑膠袋1個│
│    │                │    │   。                 │
├──┼────────┼──┼───────────┤
│ 二 │白色或無色透明結│14包│1、含第三級毒品愷他命 │
│    │晶或結晶性粉末  │    │   成分。             │
│    │                │    │2、送驗數量19.453公克 │
│    │                │    │   、 驗餘數量19.450公│
│    │                │    │   克。               │
│    │                │    │3、包裝所用之塑膠袋14 │
│    │                │    │   個。               │
├──┼────────┼──┼───────────┤
│ 三 │白色或無色透明結│14包│1、含第三級毒品愷他命 │
│    │晶或結晶性粉末  │    │   成分。             │
│    │                │    │2、送驗數量14.539公克 │
│    │                │    │   、 驗餘數量14.536公│
│    │                │    │   克。               │
│    │                │    │3、包裝所用之塑膠袋14 │
│    │                │    │   個。               │
├──┼────────┼──┼───────────┤
│ 四 │白色或無色透明結│12包│1、含第三級毒品愷他命 │
│    │晶或結晶性粉末  │    │   成分。             │
│    │                │    │2、送驗數量10.912公克 │
│    │                │    │   、 餘數量10.904公克│
│    │                │    │   。                 │
│    │                │    │3、包裝所用之塑膠袋12 │
│    │                │    │   個。               │
└──┴────────┴──┴───────────┘
附表三：
┌──┬────────┬──┬───────────┐
│編號│扣案物          │數量│備註                  │
├──┼────────┼──┼───────────┤
│ 一 │筆記本          │1本 │供犯事實欄一、（三）所│
│    │                │    │示犯行所用之物        │
├──┼────────┼──┼───────────┤
│ 二 │電子磅秤        │1臺 │供犯事實欄一、（三）、│
│    │                │    │（四）所示犯行所用之物│
├──┼────────┼──┼───────────┤
│ 三 │分裝袋          │59個│預備供犯事實欄一、（四│
│    │                │    │）所示犯行所用之物    │
├──┼────────┼──┼───────────┤
│ 四 │NOKIA 手機      │1支 │供犯事實欄一、（四）所│
│    │（原配用門號0917│    │示犯行所用之物        │
│    │340483號）      │    │                      │
└──┴────────┴──┴───────────┘
附表四：
┌──┬────────┬──────────────┐
│編號│犯罪所得        │備註                        │
├──┼────────┼──────────────┤
│ 一 │新臺幣5萬6,000元│事實欄一、（三）所示犯行    │
├──┼────────┼──────────────┤
│ 二 │新臺幣1,500元   │事實欄一、（四）所示犯行    │
└──┴────────┴──────────────┘
附表五：
┌──┬───────┬──┬────────────┐
│編號│扣案物        │數量│備註                    │
├──┼───────┼──┼────────────┤
│ 一 │NOKIA廠牌手機 │2支 │分別配用門號0000000000號│
│    │              │    │、0000000000號。        │
└──┴───────┴──┴────────────┘


司法院資訊處製作；財團法人民間司法改革基金會備份。
